【裁判字號】    97,易,1068
【裁判日期】    970528
【裁判案由】    竊盜等
【裁判全文】
臺灣板橋地方法院刑事判決              97年度易字第1068號
公  訴  人  臺灣板橋地方法院檢察署檢察官
被      告  庚○○
                    （現另案在臺灣臺北監獄執行）
上列被告因竊盜等案件，經檢察官提起公訴（97年度偵字第8984
號），本院訊問被告為有罪陳述後，改依簡式審判程序審理，並
判決如下：
    主  文
庚○○竊盜，處有期徒刑月；又竊盜，處有期徒刑月；又行
使變造之汽車牌照，足以生損害於公眾及他人，處有期徒刑肆月
；又竊盜，處有期徒刑月；又變造汽車牌照，足以生損害於公
眾及他人，處有期徒刑月；又竊盜，處有期徒刑月；又行使
變造之汽車牌照，足以生損害於公眾及他人，處有期徒刑肆月。
應執行有期徒刑壹年捌月。
    事  實
一、庚○○於民國89年間因違反槍砲彈藥刀械管制條例及竊盜案
    件，經本院以89年度訴字第139 號判處應執行有期徒刑1 年
    10月，併科罰金10000 元，於91年2 月19日縮刑期滿執行完
    畢。嗣於96年間又因竊盜案件，經臺灣臺北地方法院以96年
    度易字第884 號判處有期徒刑4 月，於96年9 月3 日確定；
    復因贓物案件，經本院以96年度易字第3402號拘役40日，於
    97年1 月17日確定；再因竊盜等案件，經本院以96年度訴字
    第4023號判處應執行有期徒刑8 月，於97年1 月25日確定；
    又因竊盜案件，經本院以96年度易字第3319號判處應執行有
    期徒刑10月，於96年12月13日確定。上開四罪接續執行，自
    96年11月8日起算刑期，均尚未執行完畢。
二、詎庚○○竟意圖為自己不法之所有，基於竊盜及行使變造特
    種文書之犯意，分別為下列犯行：
  (一)於民國96年9 月9 日上午7 時前之某時，見丙○○所有之車
    號6251-FJ 號自用小客車停放在臺北縣三峽鎮○○路93巷內
    ，而有機可乘，遂徒手竊取該車輛之車牌二面得手後，於數
    日間，復將所竊得之上開車牌持往臺北縣新店市某友人住處
    ，將上開車牌中數字「５」磨掉部分，並以塑鋼土黏貼為「
    ０」，而變造為「6201-FJ 」號。嗣於同年月23日晚間8 時
    許之前某日，見己○○所有之車號Q5-4958 號自用小客車（
    起訴書誤載為「自用小貨車」，應予更正）停放在臺北縣土
    城市○○路55號前，而有機可乘，遂以自備鑰匙啟動該車電
    門而竊取該自用小貨車得手，並為避免追緝，復改懸掛前開
    變造完成之「6201-FJ 」車牌而加以行使，足以生損害於車
    號「6201-FJ 」之真正車主戊○○及監理機關車籍管理之正
    確性。
  (二)於96年9 月24日晚間10時許前之某時，見丁○○所有之車號
    3559-DA 自用小客車停放在臺北縣新店市○○路1 號前而有
    機可乘，遂徒手竊得該車輛之車牌二面得手後，復於數日間
    ，將所竊得之上開車牌持往臺北縣新店市某友人住處，並將
    上開車牌中數字「３」磨掉部分，並以塑鋼土黏貼為「８」
    ，而變造為「8559-DA 」號，足生損害於車號「8559-DA 」
    之真正車主甲○○及監理機關車籍管理之正確性。
  (三)嗣於翌日（即25日）中午12時30分許，見乙○○所有之車號
    IV-6519 號自用小客車停放在臺北縣新店市○○街201 之6
    號前，遂以自備鑰匙開啟電門後竊取得手。並為避免追緝，
    復將上開竊得之車號IV-6519 號自用小客車之車牌中數字「
    ５」磨掉部分，並以塑鋼土黏貼為「０」，而變造為「IV-6
    019 」號，再懸掛於乙○○所有之車輛上而加以行使，足以
    生損害於車號「IV-6019 」之真正車主黃康宏及監理機關車
    籍管理之正確性。
三、嗣於96年9 月30日中午12時許，乙○○所有改懸掛為「IV-6
    019 」號車牌之自用小客車，經停放在臺北縣泰山鄉○○路
    124 號某傢俱行店門口阻礙通行，經該家具店負責人按該車
    所留聯絡電話通知乙○○前來移車，而不知情之簡嘉輝亦駕
    駛改懸掛車號6201-FJ 車牌之自用小客車，搭載庚○○前往
    上述家具店門口欲發動改懸掛為「IV-6019 」號車牌之自用
    小客車，乙○○遂報警前來，經警在該車內扣得變造完成之
    車號「8559-DA 」之車牌2 面、扳手及開鎖器各1 支、車用
    電池1 顆。庚○○見狀逃逸，經循線追查後，始悉上情。
四、案經臺灣板橋地方法院檢察署檢察官自動檢舉偵查起訴。
    理  由
一、訊據被告庚○○於偵查及本院審理中，對於上開犯罪事實均
    已坦承不諱，並經證人簡嘉輝於偵查中供述甚明。此外，並
    有證人丙○○、己○○、丁○○、乙○○、戊○○於警詢中
    指述甚詳，及贓物認領保管單2 紙、照片9 幀在卷可查（見
    96年偵字第22729 號卷第15至20頁、第21至23頁、第26至27
    頁、第35至36頁、第37至41頁）。足見被告所為自白與事實
    相符，自得採為認定依據。本件事證明確，被告犯行堪予認
    定。
二、核被告庚○○各次所為，犯罪事實二、(一)有關竊取車牌及車
    輛部分均係犯刑法第320 條第1 項之竊盜罪，變造車牌而後
    懸掛部分則係犯刑法第216 條、第212 條之行使變造特種文
    書罪；犯罪事實二、(二)部分係犯刑法第320 條第1 項、第21
    2 條之變造特種文書罪；犯罪事實二、(三)部分，則係犯刑法
    第320 條第1 項之竊盜罪及刑法第216 條、第210 條之行使
    變造特種文書罪。被告變造車牌後持以行使，其變造之低度
    行為應為行使之高度行為所吸收，不另論罪。被告各次犯行
    ，犯意各別、行為互殊，應予分論併罰。本院審酌被告之素
    行狀況，及其為牟小利而竊取他人之車輛，復為掩飾其犯行
    ，竟竊取他人車牌加以變造後懸掛，造成被害人受有非輕之
    損害，並害及變造車號前後車主權益受損，影響監理機關車
    籍管理之正確性等犯罪動機、目的、手段與所生危害程度，
    並考量被告犯罪後坦承犯行之態度等一切情狀，就其所犯各
    罪，分別量處如主文所示之刑，並定其應執行刑如主文所示
    。
三、末按「除被告所犯為死刑、無期徒刑、最輕本刑為三年以上
    有期徒刑之罪或高等法院管轄第一審案件者外，於前條第一
    項程序進行中，被告先就被訴事實為有罪之陳述時，審判長
    得告知被告簡式審判程序之旨，並聽取當事人、代理人、辯
    護人及輔佐人之意見後，裁定進行簡式審判程序」，刑事訴
    訟法第273 條之1 定有明文。查本件被告所犯刑法第320 條
    第1 項之竊盜罪及刑法第216 條、第212 條之行使變造特種
    文書罪，法定本刑均非最輕本刑為三年以上有期徒刑之罪，
    且被告於本院準備程序期日中已就被訴事實為有罪之陳述，
    經告知被告簡式審判程序之旨後，被告及公訴人對於本件改
    依簡式審判程序審理亦均表示無意見，是本院即依前揭刑事
    訴訟法規定，裁定本件進行簡式審判程序，附此敘明。
據上論斷，應依刑事訴訟法第273 條之1 第1 項、第299 條第1
項前段，刑法第320 條第1 項、第216 條、第212 條、第51條第
5 款，刑法施行法第1 條之1 ，判決如主文。
本案經檢察官馬凱蕙到庭執行職務。
中    華    民    國    97    年    5     月    28    日
                  刑事第十四庭  法  官  汪怡君
上列正本證明與原本無異。
如不服本判決，應於送達後十日內敘明上訴理由，向本院提出上
訴狀。
                                書記官  李郁禎
中    華    民    國    97    年    5     月    31    日
附錄本案論罪科刑法條全文：
中華民國刑法第320條
意圖為自己或第三人不法之所有，而竊取他人之動產者，為竊盜
罪，處五年以下有期徒刑、拘役或五百元以下罰金。
意圖為自己或第三人不法之利益，而竊佔他人之不動產者，依前
項之規定處斷。
前二項之未遂犯罰之。
中華民國刑法第216條
行使第二百十條至第二百十五條之文書者，依偽造、變造文書或
登載不實事項或使登載不實事項之規定處斷。
中華民國刑法第212條
偽造、變造護照、旅券、免許證、特許證及關於品行、能力服務
或其他相類之證書、介紹書，足以生損害於公眾或他人者，處一
年以下有期徒刑、拘役或三百元以下罰金。


司法院資訊處製作；財團法人民間司法改革基金會備份。
